臺灣臺南地方法院交通事件裁定　　　　　　　　　　　九十年度交聲字第二九二號
　　移
　　受處分人
　　即異議人　甲○○
右列受處分人因違反道路交通管理處罰條例案件，對於交通部公路局嘉義區監理所台
南監理站九十年十一月二十一日所為之裁決處分（處分案號：南監五字第裁七四—六
一八一七號）聲明異議，本院裁定如左：
    主  文
原處分撤銷。
甲○○汽車駕駛人，行車速度，超過規定之最高時速，處罰鍰新臺幣貳仟壹佰元，並
記違規點數壹點。
    理  由
一、聲明異議意旨如附件所載。
二、按道路交通管理、處罰，依本條例規定；本條例未規定者，依其他法律規定，道
    路交通管理處罰條例第二條定有明文。次按行為後本法有變更者，適用裁處時之
    規定。但裁處前之規定有利於行為人者，適用最有利於行為人之規定，社會秩序
    維護法第三條，定有明文。經查：道路交通管理處罰條例於民國九十年一月十七
    日修正，而本件違規時間於八十八年十月二十一日在修正之前，裁決時間在九十
    年十一月二十一日，於修正後。按修正前道路交通安全管理條罰條例第四十條第
    一項、第六十三條第一項第一款分別規定：「汽車駕駛人，行車速度，超過規定
    之最高時速，或低於規定之最低時速，或裝用測速雷達感應器者，處四百元以上
    八百元以下罰鍰；其感應器沒入之。」、「汽車駕駛人有違反道路交通管理處罰
    條例第四十條第一項之規定者，除依原條款處罰鍰外，並予記違規點數一點。」
    。而現行道路安全管理條罰條例第四十條第一項、第六十三條第一項第一款分別
    規定：「汽車駕駛人，行車速度，超過規定之最高時速，或低於規定之最低時速
    ，或裝用測速雷達感應器者，處新臺幣一千二百元以上二千四百元以下罰鍰；其
    感應器沒入之。」、「汽車駕駛人有違反道路交通管理處罰條例第四十條第一項
    之規定者，除依原條款處罰鍰外，並予記違規點數一點。」二者間除第四十條第
    一項罰鍰之單位為銀元及新台幣不同外，比較修正前後之罰鍰額度，並無不同，
    依照前揭見解，自應適用現行道路交通管理處罰條例之規定裁罰，合先敘明。
三、經查：異議人對於在本件裁決所示時間，駕駛車輛行經舉發地點之事實並不爭執
    。而違規之時間在八十八年十月二十一日中午十二時三十八分，違規地點在台南
    市○○路○段南順高幹十七號前，然查異議人提出之違規舉發照片二張（異議人
    標示附件一甲及附件一乙，應係同一張底片翻拍出完全相同之二張照片）係異議
    人另案於八十七年一月十四日下午十五時二十九分，在高雄市○○路段超速違規
    之舉發照片（時速七十一公里），且異議人早已於八十七年二月十八日繳款結案
    ，並非本件違規之舉發照片。再查：經本院向台南市警察局交通隊調閱異議人本
    件違規舉發照片二張，該照片顯示異議人於八十八年十月二十一時十二時三十八
    分○秒時經測速器，拍攝第一張照片，同時段三十八分一秒時，拍攝第二張照片
    ，依一秒內異議人行駛之距離，顯示異議人駕車之時速為每小時七十七公里，此
    有台南市警察局九十一年三月二十九日南市警交字第○九一三七四五八號及同年
    四月二十三日南市警交字第○九一三七七四七號函所附之照片及說明各一份附卷
    可稽，足認異議人所辯難以採信。
四、綜上所述，足認異議人提起本件異議為無理由。故本件裁決機關依現行道路交通
    管理處罰條例第四十條第一項之規定，裁處異議人罰鍰新台幣二千一百元部分自
    無違誤。然裁決機關未依同法第六十三條第一項第一款之規定予以記點，則與前
    開規定有違，本件裁決既有前揭違誤，故應由本院裁定將原處分撤銷，惟異議人
    駕車於前開時、地違規之事實業已明確，是本院亦應另為異議人如主文第二項所
    示之諭知，以資適法。
五、據上論斷，應依道路交通案件處理辦法第二十條前段，裁定如主文。
中      華      民      國      九十一      年    五    月    二十二    日
                                臺灣臺南地方法院交通法庭
                                    法  官  蔡  直  青
右正本證明與原本無異。
如不服本裁定，應於裁定送達後五日內向本院提出抗告狀( 應附繕本 )。
                                    書記官  孫  鈴  堯
中      華      民      國      九十一      年    五    月    二十九    日
